【裁判字號】    97,訴,434
【裁判日期】    970331
【裁判案由】    毒品危害防制條例
【裁判全文】
臺灣基隆地方法院刑事判決               97年度訴字第434號
公  訴  人  臺灣基隆地方法院檢察署檢察官
被      告  乙○○
                      樓
                    另案羈押.
上列被告因毒品危害防制條例案件，經檢察官提起公訴（97年度
毒偵字第146、404、410 號），被告於準備程序進行中，就被訴
事實為有罪之陳述，經本院合議庭裁定由受命法官獨任進行簡式
審判程序，判決如下：
    主  文
乙○○所犯如附表「所犯罪名」欄所示之罪，均累犯，各處如附
表「宣告刑」欄所示之刑，應執行有期徒刑拾壹月，扣案之第一
級毒品海洛因貳包（驗餘淨重合計零點肆玖公克）併同無法析離
之包裝袋貳只沒收銷燬之，扣案之空塑膠袋伍只、注射針筒貳支
，均沒收。
    事  實
一、乙○○有下列前案紀錄（構成累犯），及施用毒品違反毒品
    危害防制條例執行觀察、勒戒之紀錄：
  (一)曾因竊盜案件，經本院判決，判處有期徒刑6 月確定，於民
    國93年11月19日易科罰金執行完畢。
  (二)又因施用毒品案件，經觀察、勒戒後，認無繼續施用毒品之
    傾向，於93年9 月24日執行完畢釋放出所，並由臺灣基隆地
    方法院檢察署檢察官於93年9 月21日，以93年度毒偵字第80
    2 號為不起訴處分確定。
二、詎其仍不知悔改，於前開觀察、勒戒執行完畢釋放5 年內，
    分別為下列行為：
  (一)基於施用第一級毒品海洛因之犯意，於96年11月23日晚上8
    時許，在其基隆市七堵區○○○路172 巷16之7 號住處後面
    基隆河畔，以海洛因倒入注射針筒加水混合注射身體方式，
    非法施用第一級毒品海洛因1 次。嗣於96年11月24日上午9
    時50分許，為警持搜索票在上址住處查獲，並扣得其所有供
    分裝毒品便於施用之用之空塑膠袋5 只，經警採集其尿液送
    驗，結果呈嗎啡陽性反應。
  (二)基於施用第一級毒品海洛因之犯意，於97年1 月8 日上午8
    時許，在前址住處地下室，以上開相同方式，非法施用第一
    級毒品海洛因1 次。嗣於同日下午4 時10分許，為警持搜索
    票在上揭地下室查獲，並扣得第一級毒品海洛因2 小包（驗
    餘淨重合計0.49公克）、其所有供施用毒品海洛因之注射針
    筒2 支，經其同意為警採集其尿液送驗，結果呈嗎啡陽性反
    應。
  (三)基於施用第一級毒品海洛因之犯意，於97年1 月9 日凌晨1
    時許，在其基隆市七堵區○○○路172 巷16之7 號4 樓居所
    樓梯間，以前揭相同方式，非法施用第一級毒品海洛因1 次
    。嗣於同年1 月10日晚上7 時許，因另案為警持拘票在上址
    住處前拘提到案，經警採集其尿液送驗，結果呈嗎啡陽性反
    應，始查悉上情。
三、案經基隆市警察局刑警大隊移送及基隆市警察局第三、四分
    局分別報告臺灣基隆地方法院檢察署檢察官偵查起訴。
    理  由
一、本件被告所犯者非為死刑、無期徒刑、最輕本刑為3 年以上
    有期徒刑之罪或高等法院管轄第一審案件，其於準備程序進
    行中，先就被訴事實為有罪之陳述，經告知其簡式審判程序
    之旨，並聽取公訴人及被告之意見後，本院依刑事訴訟法第
    273 條之1 第1 項之規定，裁定由受命法官獨任進行簡式審
    判程序，且依同法第273 條之2 規定，簡式審判程序之證據
    調查，不受第159 條第1 項、第161 條之2 、第161 條之3
    、第163 條之1 及第164 條至第170 條規定之限制，合先敘
    明。
二、上開事實，業據被告於檢察偵查時及本院準備程序及審理時
    坦承在卷，而被告於先後為警所採集之尿液經送驗結果，均
    呈嗎啡陽性反應，此有臺灣尖端先進生技醫藥股份有限公司
    濫用藥物尿液檢驗報告3 份附卷可稽。並有如事實欄所示之
    物品扣案足資佐證。又扣案之第一級毒品海洛因2 小包（扣
    案之白粉1 小包，經警依菸毒檢驗包試劑初步檢驗結果，呈
    嗎啡、海洛因反應），再送法務部調查局鑑驗結果，確含第
    一級毒品海洛因成，驗餘淨重合計0.49公克，包裝重合計0.
    46公克，有基隆市警察局第三分局查獲涉嫌毒品危害防制條
    例毒品初步鑑驗報告單、法務部調查局97年2 月4 日調科壹
    字第09723007410 號鑑定通知書各1 份在卷可佐。又其前因
    施用毒品案件，經觀察、勒戒後，認無繼續施用毒品之傾向
    ，於93年9 月24日執行完畢釋放出所，並由臺灣基隆地方法
    院檢察署檢察官於93年9 月21日，以93年度毒偵字第80 2號
    為不起訴處分確定等情，亦有臺灣高等法院被告前案紀錄表
    附卷足佐。綜上所陳，被告於前次觀察、勒戒於93年9 月24
    日執行完畢，5 年內再犯本案施用第一級毒品海洛因，罪證
    明確，犯行洵堪認定，自應依法論科。
三、論罪科刑部分：
  (一)查海洛因係毒品危害防制條例第2 條第2 項第1 款所定之第
    一級，核被告所為係犯毒品危害防制條例第10條第1 項之施
    用第一級毒品罪。被告持有第一級毒品海洛因之低度行為，
    應為施用第一級毒品之高度行為所吸收，不另論罪。被告所
    犯上開3 罪，犯意各別，行為不同，應予分論併罰。
  (二)有事實欄一、(一)所載之前案紀錄暨科刑執行情形，有臺灣高
    等法院被告前案紀錄表在卷可稽，其於受有期徒刑之執行完
    畢後，5 年內故意再犯有期徒刑以上之本罪，為累犯，所犯
    上開各罪，均應依刑法第47條第1 項之規定加重其刑。
  (三)爰審酌被告犯罪之動機、曾有施用毒品之前科仍不知戒除，
    惟犯罪後坦承犯行，且所犯之施用毒品犯行乃戕害自己身心
    健康，並未危及他人等一切情狀，分別量處如主文所示之刑
    ，併定其應執行之刑。
四、沒收部分：
  (一)扣案之第一級毒品海洛因2 包（淨重0.49公克）併同無法析
    離之包裝袋2 只，上開包裝毒品之包裝袋應整體視為查獲之
    毒品，故上開毒品及包裝袋、殘渣袋，均依毒品危害防制條
    例第18條第1 項前段之規定，宣告沒收銷燬之（蓋無論以何
    種方式包裝袋與其內裝之毒品，包裝袋內均會有極微量毒品
    殘留，故上述包裝袋1 只應整體視為查獲毒品，一併依前揭
    規定宣告沒收銷燬之，參見最高法院95年度臺上字第3739
    號、第7354號判決）。
  (二)扣案之空塑膠袋5 只、注射針筒2 支，經核非專供施用毒品
    之器具，惟係被告所有，空塑膠袋係供被告分裝毒品海洛因
    以便於施用，另注射針筒係供其施用第一級毒品海洛因及所
    用之物，業據被告供明在卷，爰依刑法第38條第1 項第2款
    規定宣告沒收。
據上論斷，應依刑事訴訟法第273 條之1 第1 項、第299 條第1
項前段，毒品危害防制條例第10條第1 項、第18條第1 項前段、
第23條第2 項，刑法第11條、第47條第1 項、第51條第5 款、第
38條第1 項第2 款，判決如主文。
本案經檢察官甲○○到庭執行職務。
中    華    民    國    97    年    3     月    31    日
                  刑事第三庭法  官  黃永定
以上正本證明與原本無異。
如不服本判決應於收受本判決後10日內向本院提出上訴書狀，其
未敘述上訴理由者，並得於提起上訴後10日內向本院補提理由書
狀（均須按他造當事人之人數附繕本）「切勿逕送上級法院」。
中    華    民    國    97    年    3     月    31    日
                            書記官  劉珍珍
附錄論罪法條：
毒品危害防制條例第10條
I施用第一級毒品者，處 6 月以上 5 年以下有期徒刑。
II施用第二級毒品者，處 3 年以下有期徒刑。
附表：
┌───┬──────────┬───────┬───────────┐
│編號  │    犯罪行為        │所犯罪名      │    宣告刑            │
├───┼──────────┼───────┼───────────┤
│一    │96年11月23日晚上8 時│施用第一級毒品│累犯，處有期徒刑柒月。│
│      │許，施用第一級毒品海│罪            │扣案之塑膠袋伍只沒收之│
│      │洛因。              │              │。                    │
├───┼──────────┼───────┼───────────┤
│二    │97年1 月8 日上午8 時│施用第一級毒品│累犯，處有期徒刑柒月。│
│      │許，施用第一級毒品海│罪            │扣案之第一級毒品海洛因│
│      │洛因。              │              │貳包（驗餘淨重合計零點│
│      │                    │              │肆玖公克）併同無法析離│
│      │                    │              │之包裝袋貳只沒收銷燬之│
│      │                    │              │、注射針筒壹之沒收之。│
├───┼──────────┼───────┼───────────┤
│三    │97年1 月9 日凌晨1 時│施用第一級毒品│累犯，處有期徒刑柒月。│
│      │許，施用第一級毒品海│罪            │                      │
│      │洛因。              │              │                      │
└───┴──────────┴───────┴───────────┘


司法院資訊處製作；財團法人民間司法改革基金會備份。
